【裁判字號】    95,訴,421
【裁判日期】    950929
【裁判案由】    違反毒品危害防制條例
【裁判全文】
臺灣新竹地方法院刑事宣示判決筆錄       95年度訴字第421號
聲  請  人  臺灣新竹地方法院檢察署檢察官
被      告  乙○○○
指定辯護人  本院公設辯護人甲○○
上列被告因違反毒品危害防制條例案件，檢察官提起公訴（九十
五年度毒偵字第七六０號）及移送併案審理（九十五年度毒偵字
第一００四號）後，聲請改依協商程序而為判決，本院於中華民
國九十五年九月二十九日下午四時，在本院刑事第九法庭宣示判
決，出席職員如下：
法官起立朗讀判決主文、犯罪事實要旨、處罰條文、附記事項，
及告以上訴限制、期間並提出上訴狀之法院，且諭知記載其內容
：
一、主  文：
    乙○○○連續施用第一級毒品，累犯，處有期徒刑壹年肆月
    ，扣案之第一級毒品海洛因貳拾包（合計淨重伍點陸零公
    克、空包裝總重肆點伍公克、陸包（合計淨重點壹伍公
    克、空包裝總重壹點貳陸公克），均沒收銷燬之，吸食器壹
    組，沒收之。又連續施用第二級毒品，累犯，處有期徒刑拾
    月，扣案之第二級毒品安非他命伍拾玖包（毛重共拾陸點
    公克）、拾包（毛重共拾點肆壹公克），均沒收銷燬
    之，吸食器壹組，沒收之。應執行有期徒刑貳年，扣案之第
    一級毒品海洛因貳拾包（合計淨重伍點陸零公克、空包裝
    總重肆點伍公克、陸包（合計淨重點壹伍公克、空包裝
    總重壹點貳陸公克）、第二級毒品安非他命伍拾玖包（毛重
    共拾陸點公克）、拾包（毛重共拾點肆壹公克），
    均沒收銷燬之，吸食器壹組，沒收之。
二、犯罪事實要旨：
（一）乙○○○前因違反毒品危害防制條例案件，經本院以九十
      二年度訴字第五四一號判決判處應執行有期徒刑一年二月
      確定，接續他案執行後，而於民國九十四年七月三十日縮
      刑期滿執行完畢。
（二）又其曾於八十八年間因施用毒品案件，經本院以八十八年
      度毒聲字第一四二一號號裁定送勒戒處所觀察、勒戒，嗣
      經觀察、勒戒後，認無繼續施用毒品傾向，經臺灣新竹地
      方法院檢察署檢察官於八十八年九月二十九日以八十八年
      度偵字第三三二八號為不起訴處分確定；又於八十九年間
      再因施用毒品案件，經本院以八十九年度毒聲字第一九六
      ０號裁定送勒戒處所觀察、勒戒，嗣經觀察、勒戒後，認
      有繼續施用毒品傾向，再經本院以八十九年度毒聲字第二
      九六三號裁定令入戒治處所施以強制戒治一年，其刑責部
      分並經本院以九十年度竹東簡字第三號判決判處有期徒刑
      四月確定，嗣其強制戒治執行滿三月後，經戒治處所認無
      繼續戒治之必要，乃報由檢察官聲請本院以九十年度毒聲
      字第九二四號裁定停止戒治，所餘戒治期間付保護管束，
      旋其停止戒治所餘戒治期間於九十年十二月十六日屆滿，
      因期滿未經撤銷，視為強制戒治期滿；再於九十一年間仍
      因施用第二級毒品毒品案件，經本院以九十一年度毒聲字
      第一一一五號裁定令入戒治處所施以強制戒治一年，其刑
      責部分並經本院以九十一年度竹東簡字第一一七號判決判
      處有期徒刑六月確定，其強制戒治部分則因配合毒品危害
      防制條例修正而於九十三年一月九日出監，並於九十三年
      十月一日強制戒治期滿。
（三）詎乙○○○仍未戒除毒癮，於前開強制戒治執行完畢釋放
      後五年內，復基於單獨施用第一級毒品海洛因或與第二級
      毒品安非他命共同施用之概括犯意，自九十四年十一月五
      日某時起至九十五年六月中旬某日某時止，在其位於新竹
      縣竹東鎮○○街一五六巷二三號二樓住處內，以將海洛因
      捲在香煙內吸食，或以將海洛因及安非他命共同置於玻璃
      球中，其下以火燒烤吸食其煙霧之方式，一星期施用一至
      二次之頻率，連續非法施用第一級毒品海洛因、第二級毒
      品安非他命多次。其另基於施用第二級毒品安非他命之概
      括犯意，自九十四年十一月底某日某時起至九十五年五月
      二十九日某時止，在上開住處內，以將安非他命置於玻璃
      球中，其下以火燒烤吸食其煙霧之方式，一星期施用一至
      二次頻率，連續非法施用第二級毒品安非他命多次。嗣分
      別於(一)九十五年四月十三日十六時二十分許，為警在新竹
      縣竹東鎮○○街一五六巷二二號前查獲，並扣得第一級毒
      品海洛因二十三包（合計淨重五點六０公克、空包裝總重
      四點三五公克，保管字號：九十五年度白保管字第二二七
      號）、第二級毒品安非他命五十九包（毛重共三十六點三
      公克，保管字號：九十五年度安保管字第一七七號），經
      警採集其尿液送驗結果，呈可待因及嗎啡類、甲基安非他
      命類毒品陽性反應；(二)九十五年五月三十日十一時三十分
      許，為警在其新竹縣竹東鎮○○街四四巷一一號二樓居所
      內查獲，並扣得第一級毒品海洛因六包（合計淨重三點一
      五公克、空包裝總重一點二六公克，保管字號：九十五年
      度白保管字第二三六號）、第二級毒品安非他命十三包（
      毛重共十三點四一公克，保管字號：九十五年度安保管字
      第一八九號），及其所有供施用第一級毒品海洛因及第二
      級毒品安非他命所用之吸食器一組（保管字號：九十五年
      度保管字第八八四號），經警採集其尿液送驗結果，呈鴉
      片類、安非他命類毒品陽性反應，因而查悉上情。
三、處罰條文：
    毒品危害防制條例第十條第一項、第二項、第十八條第一項
    前段，刑法第三十八條第一項第二款。
四、附註事項：扣案之小皮包及小鐵盒各一個，雖為被告所有，
    惟並無證據證明係供其施用第一、二級毒品所用之物，爰就
    此部分不另為沒收之諭知，附此敘明。
五、協商判決除有刑事訴訟法第四百五十四條之四第一項第一款
    於本訊問程序終結前，被告撤銷協商合意或檢察官撤回協商
    聲請者；第二款被告協商之意思非出於自由意志者；第四款
    被告所犯之罪非第四百五十五條之二第一項所定得以協商判
    決者；第六款被告有其他較重之裁判上一罪之犯罪事實者；
    第七款法院認應諭知免刑或免訴、不受理者情形之一，及違
    反同條第二項「法院應於協商合意範圍內為判決；法院為協
    商判決所科之刑，以宣告緩刑或二年以下有期徒刑、拘役或
    罰金為限」之規定者外，檢察官與被告均不得上訴。
六、如有前項得上訴之情形，得自收受宣示判決筆錄送達之日起
    十日內，向本院提出上訴書狀，上訴於第二審法院。
中    華    民    國    95    年    9     月    29    日
                    刑事第五庭
                                   書  記  官  蕭 惠 婷
                                   審判長法官  楊 麗 文
以上筆錄正本係照原本作成。
中    華    民    國    95    年    9     月    29    日
                                   書  記  官  蕭 惠 婷
附錄本案論罪科刑法條全文：
毒品危害防制條例第10條
施用第一級毒品者，處六月以上五年以下有期徒刑。
施用第二級毒品者，處三年以下有期徒刑。


司法院資訊處製作；財團法人民間司法改革基金會備份。
